【裁判字號】    89,自,29
【裁判日期】    890518
【裁判案由】    殺人未遂
【裁判全文】
臺灣臺南地方法院刑事判決                            八十九年度自字第二九號
    自  訴  人  戊○○
    被      告  己○○
    被      告  丁○○
    被      告  丙○○
    共      同
    指定辯護人  本院公設辯護人  乙○○
右列被告因殺人未遂等案件，經自訴人提起自訴，本院判決如左：
    主      文
己○○傷害人之身體，處罰金壹仟元，如易服勞役以參佰元折算壹日；被訴殺人未遂
部分無罪。
丁○○無罪。
丙○○共同無故侵入他人住宅，處罰金壹仟元，如易服勞役以參佰元折算壹日；被訴
殺人未遂及傷害部分均無罪。
    事      實
一、己○○、丙○○因戊○○積欠渠等二人債務，乃基於犯意之聯絡，共同於民國八
    十八年十月三日下午二時許，未經戊○○之同意即侵入其位於台南縣六甲鄉○○
    村○○街四四七巷九十九號之住宅，欲向戊○○商討債務，己○○並基於傷害之
    犯意與戊○○發生互毆，致戊○○身體受有額頭紅腫傷害。
二、案經自訴人提起自訴。
    理      由
甲、有罪部分：
一、右揭事實，業據被告己○○、丙○○二人於本院審理中坦承不諱，核與自訴人指
    訴情節相符，本件事證明確，被告二人犯行均堪認定。
二、核被告己○○所為，係犯刑法第二百七十七條第一項之傷害罪及同法第三百零六
    條第一項之侵入住宅罪；被告丙○○所為，係犯刑法第三百零六條第一項之侵入
    住宅罪。被告二人就侵入住宅罪部分，有犯意聯絡與行為分擔，為共同正犯。又
    被告己○○所犯上開二罪間，有方法、結果之牽連關係，應從較重之傷害罪論處
    。爰審酌被告二人犯罪之動機、目的、手段、對自訴人所生之危害及犯後態度等
    一切情狀，分別量處如主文所示之刑，並均諭知易服勞役之折算標準。
乙、無罪部分：
一、自訴意旨略以：如自訴狀所載（如附件）。
二、按犯罪事實應依證據認定之，無證據不得推定其犯罪事實；又不能證明被告犯罪
    者，即應諭知無罪之判決，刑事訴訟法第一百五十四條、第三百零一條第一項分
    別定有明文。
三、訊據被告三人均堅決否認有右揭犯行，辯稱：渠等並未持刀殺自訴人，丁○○未
    侵入自訴人之前揭住宅，其僅站立於大門口，並未進入屋內，另其與丙○○均未
    毆打自訴人等語。
四、按告訴人之告訴，係以使被告受刑事訴追為目的，是其陳述是否與事實相符，仍
    應調查其他證據以資審認，最高法院五十二年度台上字第一三○○號著有判例，
    此於甲○○○亦應同之。經查，本件自訴人指稱：被告三人有持刀殺人未遂之犯
    行，另被告丁○○並有侵入其住宅及傷害犯行，被告丙○○則尚有傷害犯行云云
    ，並未提出任何證據供本院審認，且經本院向自訴人所稱求診之蓋德醫院函詢結
    果，自訴人僅於八十八年十月二日前往該院要求紀錄其自述之傷勢（非經醫師診
    斷），其並拒絕治療，而依其自述之紀錄僅右前額紅腫疼痛及右鼻孔有血跡，並
    無任何刀切割傷之情形，且該紀錄日期亦非自訴人所稱之八十八年十月三日，顯
    徵自訴人之前開指訴已有不實，自不得僅憑其片面指訴即遽認被告三人之罪行。
五、綜上所陳，本件依調查所得證據尚不足以證明被告確有之犯行，此外復查無其他
    積極證據足資證明被告有右述犯行，揆諸首開說明，犯罪尚屬不能證明，應為無
    罪之諭知。
據上論斷，應依刑事訴訟法第三百四十三條、第二百九十九條第一項前段、第三百零
一條第一項，刑法第二十八條、第二百七十七條第一項、第三百零六條第一項、第五
十五條、第四十二條第二項，罰金罰鍰提高標準條例第一條前段、第二條，判決如主
文。
中     華     民     國      八十九      年      五     月     十八     日
                                臺灣臺南地方法院刑事第二庭
                                        法  官
如不服本判決應於送達後十日內向本院提出上訴狀
附錄法條：
刑法第二百七十七條第一項：
刑法第三百零六條第一項：


司法院資訊處製作；財團法人民間司法改革基金會備份。
